# 陈老师，您好！机场对驻场商户取得的经营分成收入应该是按总额法还是净额法核算？

提问人：哈哈啤啤 时间：2022-08-30 12:28:13
问题如题，具体条款及情况如下。
一、机场从驻场商户经营分成收入的比例确定取决于公开招标结果，一般在15-35%范围内，是变动的。
二、机场采取统一收银方式，有利于管控收入和分析经营数据，更有利于后续机场信息化的提档升级。
三、机场取得的收入存在上下波动，承担了经营的风险，并提供了日常管理服务，如部分采购业务等。
四、对于商户来讲存在一定的保底金额，机场制定这项主要条款主要是从营业坪效考虑，如果不约定的话，就会导致机场有限资源可能被低效的商户长时间占用，不利于商户的优胜劣汰的机制形成。
五、此外，此类收入在机场营业收入占比较低。
基于上述实际情况，拟采取总额法确认收入，妥否？烦请陈老师指导，谢谢！

回答人：chenyiwei
参考百货商场的联营分成，按净额法确认收入。参考：《收入准则应用案例——主要责任人和代理人的判断》；《监管规则适用指引——会计类第 1 号》之“1-15 按总额或净额确认收入”。